【裁判字號】    99,聲再,121
【裁判日期】    990907
【裁判案由】    竊盜
【裁判全文】
臺灣高等法院高雄分院刑事裁定         99年度聲再字第121號
再審聲請人
即受判決人  甲○○
上列聲請人因竊盜案件，對於本院99年度上易字第171 號中華民
國99年8 月3 日確定判決（原審案號：臺灣高雄地方法院98年度
易字第1146號，起訴案號：臺灣高雄地方法院檢察署98年度偵字
第17510 號），聲請再審，本院裁定如下：
    主  文
再審之聲請駁回。
    理  由
一、本件聲請意旨略以：再審聲請人即受判決人甲○○（下稱聲
    請人）對於本院99年度上易字第171 號確定判決，其中關於
    在高雄市○○區○○路竊取車號2279-NY 號（起訴書、第一
    審判決書、原確定判決書及聲請書均誤載為2297-NY 號）自
    小客車部分，因證人張運鴻經本院傳拘未到庭，爰聲請再予
    傳訊，另再聲請調閱高雄市○○區○○路口與附近路口之監
    視錄影畫面，以證明聲請人確無載同案被告薛群譯、李育豪
    前往高雄市○○區○○路共同竊取車號2279-NY 自小客車之
    事實。爰依刑事訴訟法第421 條之規定，提起本件再審之聲
    請，請准予重新審理本案。
二、按「不得上訴於第三審法院之案件，除前條規定外，其經第
    二審確定之有罪判決，如就足生影響於判決之重要證據漏未
    審酌者，亦得為受判決人之利益，聲請再審」、「依第421
    條規定，因重要證據漏未審酌而聲請再審者，應於送達判決
    後20日內為之」，刑事訴訟法第421 條、第424 條分別定有
    明文。本件聲請人係於民國99年8 月13日收受本院99年度上
    易字第171 號判決書，而於99年9 月1 日聲請本件再審，並
    未逾20日之期間，合先敘明。
三、次按刑事訴訟法第421 條所謂「足生影響於判決之重要證據
    漏未審酌」，係指當事人於第二審法院判決前所提出之證據
    ，足以影響、變更判決結果，而法院漏未審酌而言，如第二
    審判決前所提出之證據，經第二審法院依調查之結果，本於
    論理法則、經驗法則，取捨證據、認定事實，並已於理由內
    敘明其取捨之理由者，則不包括之。易言之，所謂「有足以
    影響於判決之重要證據漏未審酌」者，必該證據已經提出卻
    漏未審酌，且該證據確為真實，而足以認定受判決人應受無
    罪、或免訴、或輕於原確定判決所認定之罪名始可，否則如
    不足以推翻原確定判決所認定之罪名，而僅據以爭執原確定
    判決對證據之取捨者，仍不能准許再審。
四、聲請人聲請本件再審，主要係以下列證據尚未調查：證人
    張運鴻未經傳訊作證；聲請人另聲請調閱高雄市○○區○
    ○路口與附近路口之監視錄影畫面。經查：
  (一)本院原確定判決綜合各種相關證據，認定聲請人與薛群譯、
    李育豪基於意圖為自己不法所有而共同竊取他人財物之犯意
    聯絡，於98年4 月20日0 時30分許，先由聲請人開車搭載薛
    群譯及李育豪前往高雄市○○區○○路37號旁，薛群譯及李
    育豪下車後，聲請人開車先行離去，再由薛群譯持客觀上足
    以對人之生命、身體及安全構成威脅，具有危險性之T 字型
    扳手1 支，竊取田景德所有車牌號碼2279-NY 號自用小客車
    ，李育豪則負責把風，得手後先將該車開往高雄市半屏山附
    近藏放，再將該車開往不知情之林芳瑋位於高雄市○○區○
    ○路22之3 號住處地下室停放，嗣田景德依裝置於該車之衛
    星定位系統尋獲該車，並報警循線查悉上情等事實，業就案
    內有關證據（包括證人薛群譯、李育豪、田景德之證詞，復
    有贓物認領保管單、高雄市政府警察局車輛協尋及尋獲電腦
    輸入單、失車唯讀案件基本資料、蒐證照片及翻拍自監視器
    錄影畫面照片（其內含有：(1)聲請人以遙控器開啟地下室停
    車場入口鐵捲門以供薛群譯藏放2279-NY 號自用小客車之畫
    面，(2)2279-NY 號自用小客車尾隨聲請人後方進入地下室停
    車場之畫面，(3)2279-NY 號自用小客車停放於地下室停車場
    第84號停車格之畫面，(4)薛群譯、李育豪及聲請人藏放2279
    -NY 號自用小客車於地下室停車場後離去之畫面，見警卷第
    44-53 頁）等件在卷可稽，本於調查所得心證，分別定其取
    捨而為事實上之判斷，均已於理由內詳加說明，對於聲請人
    否認犯罪所持辯解不可採之理由，亦均詳予指駁，其證據之
    取捨及判斷並不違背證據法則、經驗法則及論理法則。
  (二)聲請人固聲請傳訊證人張運鴻，惟查，證人張運鴻業經臺灣
    高雄地方法院檢察署於99年4 月30日以雄檢惠執峙緝字第19
    25號發布通緝，故本院無法傳訊、拘提到庭作證等情，有高
    雄市政府警察局左營分局99年7 月12日高市警左分偵字第09
    90015253號函1 份在卷可稽（見本院99年度上易字第171 號
    卷第190-194 頁），且原確定判決依據上開證據，認定聲請
    人與薛群譯、李育豪共同攜帶兇器（T 字型扳手）竊取田景
    德所有車牌號碼2279-NY 號自用小客車之事實，業如上述，
    足認聲請人所聲請之上開證據縱經調查，亦不足以推翻原確
    定判決所認定之攜帶兇器竊盜罪名，或使聲請人受無罪、免
    訴、或輕於原確定判決所認定之罪名，甚為明灼。
  (三)聲請人另聲請調閱高雄市○○區○○路口與附近路口之監視
    錄影畫面，惟查，刑事訴訟法第421 條所謂「足生影響於判
    決之重要證據漏未審酌」，係指當事人於第二審法院判決前
    所提出之證據，足以影響、變更判決結果，而法院漏未審酌
    而言，已如上述，聲請人聲請調閱上開路口監視錄影畫面，
    於第二審法院判決前並未提出聲請調查，與刑事訴訟法第42
    1 條所謂「足生影響於判決之重要證據漏未審酌」之要件有
    間，自非適法之聲請再審事由。
五、綜據上述，本件聲請人上開所舉聲請再審之理由，均非所謂
    「足生影響於判決之重要證據漏未審酌」之情形，核與刑事
    訴訟法第421 條所規定之要件有間，因認無再審理由，自應
    予以駁回。
六、據上論結，應依刑事訴訟法第434條第1項，裁定如主文。
中    華    民    國    99    年    9     月    7     日
                刑事第九庭  審判長法  官  莊秋桃
                                  法  官  范惠瑩
                                  法  官  孫啟強
以上正本證明與原本無異。
不得抗告。
中    華    民    國    99    年    9     月    7     日
                                  書記官  劉鴻瑛

司法院資訊處製作；財團法人民間司法改革基金會備份。
